# 请教陈老师有关在建工程核算问题

提问人：yue907 时间：2012-01-09 10:16:03
请问：涉及在建工程项目的各种应付款项（工程款，需安装的设备款等等）通过应付账款还是其他应付款核算呢？

回答人：chenyiwei
由于购建固定资产和采购原材料是不同性质的活动，个人倾向于购建固定资产的应付款项不能在应付帐款中核算，通过“其他应付款”核算较为恰当。 原先老制度下财会[2002]18号文规定计入“应付帐款”，但新准则下已经没有这样的明确规定。